臺灣苗栗地方法院刑事判決
110年度易字第227號
公  訴  人  臺灣苗栗地方檢察署檢察官
被      告  黃子武


                    現於法務部○○○○○○○            上列被告因竊盜案件，經檢察官提起公訴 （109年度偵緝字第341號），被告於準備程序中就被訴事實為有罪之陳述，經本院告知其簡式審判程序之旨，並聽取當事人之意見後，改依簡式審判程序審理，判決如下：
    主  文
黃子武犯竊盜罪，累犯，處有期徒刑參月，如易科罰金，以新臺
幣壹仟元折算壹日。
未扣案之犯罪所得即價值新臺幣伍佰元之汽油沒收，於全部或一
部不能沒收或不宜執行沒收時，追徵其價額。
　　犯罪事實
一、黃子武意圖為自己不法所有，基於竊盜之犯意，於民國108
    年10月28日4時許，駕駛車牌號碼00-0000號自用小客車，前
    往苗栗縣頭份市東田街，開啟黃國朋所有、由其父停放在東
    田街17號前之車牌號碼00-0000號自用小貨車之油箱蓋，抽
    取價值約新臺幣(下同)500元之汽油裝入所駕駛之上開自用
    小客車油箱內而竊取得逞。
二、案經苗栗縣警察局頭份分局報告臺灣苗栗地方檢察署檢察官
    偵查起訴。
    理  由
一、本案被告黃子武所犯係死刑、無期徒刑或最輕本刑為3年以
    上有期徒刑以外之罪，亦非高等法院管轄之第一審案件，其
    於準備程序進行中，就被訴事實為有罪之陳述，經本院告知
    簡式審判程序進行審理，是依刑事訴訟法第273條之2規定，
    本案之證據調查，不受同法第159條第1項、第161條之2、第
    161條之3、第163條之1及第164條至第170條規定之限制，合
    先敘明。
二、上開犯罪事實，業據被告於本院審理中坦承不諱（見本院卷
    第98、99、104、107頁），核與證人即被害人黃國朋於警詢
    及偵訊中（見109年度偵字第982號卷【下稱偵卷一】第24至
    26頁，109年度偵緝字第341號卷【下稱偵卷二】第133至135
    頁）、證人即承辦警員許芝瑜於偵訊中（見偵卷二第134、1
    35頁）之證述情節相符，並有監視器翻拍照片4張，及員警
    職務報告、路線圖、勘驗筆錄各1份在卷可參（見偵卷一第2
    7、28、45、47頁，偵卷二第143頁），足認被告之自白與事
    實相符，被告所犯上開犯行，堪以認定，應依法論科。
三、論罪科刑部分：
  ㈠核被告所為，係犯刑法第320條第1項之竊盜罪。
  ㈡被告前因竊盜、贓物、施用毒品、傷害、妨害自由等案件，
    經本院以101年度聲字第407號裁定應執行有期徒刑2年11月
    確定；又因竊盜、施用毒品等案件，經臺灣新竹地方法院以
    101年度聲字第612號裁定應執行有期徒刑3年8月確定，上開
    案件接續執行，並於106年1月23日假釋付保護管束出監，而
    於106年10月25日縮刑期滿未經撤銷，所餘刑期視為執行完
    畢等情，有臺灣高等法院被告前案紀錄表1份在卷可參，其
    於受有期徒刑執行完畢後，5年以內故意再犯有期徒刑以上
    之罪，為累犯，本院參酌司法院釋字第775號解釋文意旨，
    考量本案與前案部分案件罪責類似，爰依法第47條第1項規
    定，加重其刑。
  ㈢爰審酌被告前已有多次犯竊盜罪等犯罪科刑紀錄（累犯部分 
    不重複評價），有前揭臺灣高等法院被告前案紀錄表1份在
    卷可參，素行難稱良好，其僅因所駕駛之車輛汽油即將耗盡
    ，竟竊取他人汽油(價值500元)既遂，顯見其漠視他人財物
    之所有權，守法意識薄弱，造成被害人財產受有損失，其行
    為實不可取，並衡酌其犯後於偵查中經傳喚未到庭而經通緝
    ，且原係否認犯行，於審理中始坦承犯行之態度，暨其於本
    院審理中自陳入監前職業為雜工，日收入為1千餘元、智識
    程度國小肄業，須扶養母親及育有3名小孩之生活狀況等一
    切情狀，量處如主文所示之刑，並諭知易科罰金之折算標準
    。
　㈣被告犯罪所得汽油(價值500元)，並未扣案，且未發還被害人
    ，應依刑法第38條之1第1項前段及第3項之規定諭知沒收，
    於全部或一部不能沒收或不宜執行沒收時，追徵其價額。至
    於被告所使用之水管1條，雖係供被告竊取前開汽油所用之
    物品，然非被告所有之物(見本院卷第99頁)，爰不予宣告沒
    收之，併此敘明。 
據上論斷，應依刑事訴訟法第273條之1第1項、第299條第1項前
段，刑法第320條第1項、第47條第1項、第41條第1項前段、第38
條之1第1項前段、第3項，刑法施行法第1條之1第1項，判決如主
文。
本案經檢察官楊岳都提起公訴及到庭執行職務。
中　　華　　民　　國　　110 　年　　11　　月　　4 　　日
                  刑事第四庭    法　官　郭世顏
以上正本證明與原本無異。　　　　　　　　　　　　　　　　如不服本判決應於收受判決後20日內向本院提出上訴書狀，並應敘述具體理由。其未敘述上訴理由者，應於上訴期間屆滿後20日內向本院補提理由書(均須按他造當事人之人數附繕本)「切勿逕送上級法院」。告訴人或被害人如對本判決不服者，應具備理由請求檢察官上訴，其上訴期間之計算係以檢察官收受判決正本之日期為準。　　　　　　　　　　　　　　　　　　　　　　　　　　　　　　　　　　　　      書記官  呂  彧　　　　　
中　　華　　民　　國　　110 　年　　11　　月　　4 　　日

附錄本案論罪法條：
中華民國刑法第320條
意圖為自己或第三人不法之所有，而竊取他人之動產者，為竊盜
罪，處5年以下有期徒刑、拘役或50萬元以下罰金。
意圖為自己或第三人不法之利益，而竊佔他人之不動產者，依前
項之規定處斷。
前二項之未遂犯罰之。